# 环境保护专用设备的投资额抵免企业所得税额的非经常性损益问题

提问人：把酒临风 001 时间：2011-07-23 11:35:36
求助：某公司根据《中华人民共和国企业所得税法》及其实施条例等相关规定，经主管税务机关审核同意， 2010 年度购置用于环境保护专用设备的投资额抵免的企业所得税税额 100 万元。请问上述抵免税额是否作为非经常性损益处理。如果作为非经常性损益，在非经常性损益明细表中哪个栏目列示，是否为越权审批，或无正式批准文件，或偶发性的税收返还、减免计入当期损益的政府补助？

回答人：chenyiwei
考虑在可预见的未来是否还经常会享受该项税收抵免，以及预计未来享受抵免的金额是否会大到 100 万元，以及 100 万元的资金规模对本期净利润的影响是否重大等因素。